Minutes et répertoires du notaire Nicolas Charles LE PRÉVOST, 27 mai 1710 - décembre 1719 (étude I)
Archives nationales
- Répertoire(s) de Nicolas Charles LE PRÉVOST, 22 mai 1710 - 1719; MC/RE/I/6
  - Répertoire. 1710, 22 mai - 1719, 22 mai 1710 - 1719; MC/RE/I/6
    - CHANNIN (Marie) épouse de LELONG (Philippe) § Inventaire après le décès de Marie CHANNIN, 22 avril 1713
      inventaire après décès; Channin, Marie
    - CARLOT (Charles) § Dépôt du testament de Charles CARLOT, 1er mai 1713
      testament; Carlot, Charles
    - ROUCILLIAC (François) § Dépôt du Testament, 16 mai 1713
      testament; Roucilliac, François
    - ROYER (François) § Inventaire après décès, 30 mai 1713
      inventaire; Royer, François
    - CLANIER (Nicole, Marguerite) épouse de GASTILIER (Olivier) § inventaire après le décès de Nicole, Marguerite CLANIER, 1er septembre 1713
      inventaire après décès; Clanier, Nicole Marguerite
    - COCHE (Marie-Claude) Veuve de BOILEAU (Jean Baptiste) § dépôt du testament de Marie-Claude COCHE, 17 septembre 1713
      testament; Coche, Marie Claude
    - LE TELLIER (Madelaine) épouse BENARD (Jacques) § Inventaire après décès, 20 septembre 1713
      inventaire; Le Tellier, Madelaine
    - CARBONNEL (Jacques) § Inventaire après le décès de Jacques CARBONNEL, 2 janvier 1714
      inventaire après décès; Carbonnel, Jacques
    - CAUSTIER (Louise) § Dépôt du testament de Louise CAUSTIER, 4 janvier 1714
      testament; Caustier, Louise
    - CAIN (Catherine) Veuve de LE COQ (Charles). § Dépôt du testament de Catherine CAIN., 12 août 1714
      testament; Cain, Catherine
    - COURTOIS (Louise) § dépôt du testament de Louise COURTOIS, 23 novembre 1714
      testament; Courtois, Louise
    - CROSNIER (Marie) épouse de SOUTAIN (Adrien) § inventaire après le décès de Marie CROSNIER, 12 décembre 1714
      inventaire après décès; Crosnier, Marie
    - COURCY (Denise DE) épouse de LE ROUX (Guy) § dépôt du testament de Denise DE COURCY, 18 décembre 1714
      testament; Courcy, Denise de
    - ROULLIER (François) § Inventaire après décès, 22 décembre 1714
      inventaire; Roullier, François
    - LE NOIR (Jeanne) veuve LECLERC (Pierre) § Dépôt de Testament, 18 janvier 1715
      testament; Le Noir, Jeanne
    - COURTOIS (Louis) § Inventaire après le décès de Louis COURTOIS, 8 février 1715
      inventaire après décès; Courtois, Louis
    - LEMERCIER (Marie Madeleine) épouse EVRARD (Claude) § Inventaire après décès, 3 mai 1715
      inventaire; Lemercier, Marie Madeleine
    - COCQUIS (Jean de) § testament de Jean de COCQUIS, 27 septembre 1715
      testament; Cocquis, Jean de
    - LESTORIERE (la marquise de) § Inventaire après décès, 30 décembre 1715
      inventaire; Lestoriere, la Marquise de
    - ROZE (Charles) § Dépôt du Testament et Inventaire après décès, 1er janvier 1716 - 7 janvier 1716
      inventaire; testament; Roze, Charles
    - COSSÉ (Charles) § inventaire après le décès de Charles COSSÉ, 28 janvier 1716
      inventaire après décès; Cossé, Charles
    - LE RAT (Jean-Pierre) § Inventaire après décès, 19 mars 1716
      inventaire; Le Rat, Jean-Pierre
    - POTIER de NOVION Nicolas § Constitution par Nicolas POTIER de NOVION a Jacques cloüet et sa femme, 2 avril 1716
    - CHAUBRIE (Robert) § dépôt du testament de Robert CHAUBRIE, 18 avril 1716
      testament; Chaubrie, Robert
    - CHOLET (Marie) épouse de DURET (Gatien) § inventaire après le décès de Marie CHOLET, 6 mai 1716
      inventaire après décès; Cholet, Marie
    - COURTOIS (Louis) § dépôt du testament de la veuve de Louis COURTOIS, 2 juin 1716
      testament; Courtois, Louis
    - COLOMBEL (Etienne) § inventaire après le décès de Etienne COLOMBEL, 5 juin 1716
      inventaire après décès; Colombel, Etienne
    - COURTOIS (Louis) § Inventaire après le décès de la veuve de Louis COURTOIS, 17 juin 1716
    - LEMIRE (André) § Inventaire après décès, 2 juillet 1716
      inventaire; Lemire, André
    - COLAS (Charles) § inventaire après le décès de Charles COLAS, 5 octobre 1716
      inventaire après décès; Colas, Charles
    - LE ROUX (Pierre) § Inventaire après décès, 7 octobre 1716
      inventaire; Le Roux, Pierre
    - CHAUVELIÈRE (François, Marie de la) § Dépôt du testament de François, Marie de la CHAUVELIÈRE, 18 octobre 1716
      testament; La Chauvelière, François Marie de (16..-1716)
    - CHAUVELIÈRE (François, Marie de la) § inventaire après le décès de François, Marie de la CHAUVELIÈRE, 18 octobre 1716
      inventaire après décès; La Chauvelière, François Marie de (16..-1716)
    - ROY (Louise) épouse LECOURBE (François) § Inventaire après décès, 20 octobre 1716
      inventaire; Roy, Louise
    - LE VAILLANT (Charles) § Inventaire après décès, 18 janvier 1717
      inventaire; Le Vaillant, Charles
    - CHALYÉ (Jacques) dit LA VIGNE § Inventaire après le décès de Jacques CHALYÉ, 22 janvier 1717
      inventaire après décès; Chalyé, Jacques
    - CHEVALIER (Jacques) § inventaire après le décès de Jacques CHEVALIER, 2 mars 1717
      inventaire après décès; Chevalier, Jacques
    - CARBONEL (Marguerite de) § Dépôt par Marguerite de CARBONEL du testament de CARBONEL (Polixane de), 10 mars 1717
      testament; Carbonel, Marguerite de
    - CARBONEL (Polixane de) § Testament de Polixane de CARBONEL, 10 mars 1717
      testament; Carbonel, Polixane de
    - CARBONEL (Polixane de) § Inventaire après le décès de Polixane de CARBONEL, 11 mars 1717
      inventaire après décès; Carbonel, Polixane de
    - LE SAGE (Claude) § Dépôt du testament, 10 mai 1717
      testament; Le Sage, Claude
    - ROYER (Jean) § Dépôt de testament: soir: COSETTE (Marie), son épouse, 6 juin 1717
      testament; Royer, Jean
    - LE MURE (Françoise) épouse BROSSARD (Michel) § Inventaire après décès, 27 juillet 1717
      inventaire; Le Mure, Françoise
    - ROUSSY (Geneviève) veuve MEUSNIER (Claude) § Dépôt de Testaments, 2 décembre 1717 - 27 avril 1718
      testament; Roussy, Geneviève
    - ROYER (Marthe) § Inventaire après décès, 31 janvier 1718
      inventaire; Royer, Marthe
    - CHERON (Anne) épouse de BELLE (Alexis, Simon) § inventaire après le décès de Anne CHERON, 5 mai 1718
      inventaire après décès; Cheron, Anne
    - LETOURNEAU (Jeanne) épouse ROBERT (Louis) § Inventaire après décès, 7 juillet 1718
      inventaire; Letourneau, Jeanne
    - ROYER (Claude) § Inventaire après décès, 27 avril 1719
      inventaire; Royer, Claude
    - LE PAIGE (François) dit LA CROIX § dépôt du testament, 4 mai 1719
      testament; Le Paige, François
    - CLANAN (Jean) § inventaire après le décès de Jean CLANAN, 1er juillet 1719
      inventaire après décès; Clanan, Jean
    - CAZOMAYOT (Alexandre) § Dépôt du testament de Alexandre CAZOMAYOT, 10 septembre 1719
      testament; Cazomayot, Alexandre
    - COUFFOT (Demoiselle) § dépôt du testament de Demoiselle COUFFOT, 3 octobre 1719
      testament; Couffot, Demoiselle
    - COIGNY (Comtesse de) § dépôt du testament de Comtesse de COIGNY, 12 octobre 1719
      testament; Coigny (Mme de)
    - ROUSSEL (François) § Inventaire après décès, 16 octobre 1719
      inventaire; Roussel, François
    - CAVEL (Charles) § Inventaire après le décès de Charles CAVEL, 27 octobre 1719
      inventaire après décès; Cavel, Charles
    - ROUSSEAU (Anne) § Inventaire après décès, 21 novembre 1719
      inventaire; Rousseau, Anne
    - LEVASSEUR (Jeanne) § Inventaire après décès, 23 novembre 1719
      inventaire; Levasseur, Jeanne